【裁判字號】    95,上重訴,18
【裁判日期】    950426
【裁判案由】    毒品危害防制條例
【裁判全文】
台灣高等法院刑事判決                95年度上重訴字第18號
上  訴  人
即  被  告  甲○○
            (
指定辯護人  本院公設辯護人陳德仁
上列上訴人因毒品危害防制條例案件，不服台灣桃園地方法院94
年度重訴字第88號，中華民國95年1月11日第一審判決（起訴案
號：台灣桃園地方法院檢察署94年度偵字第17289號），提起上
訴，本院判決如下：
  主 文
上訴駁回。
  事 實
一、緣甲○○素染有第一級毒品海洛因毒癮，在其種水果工作之
    地點認識從越南至台灣工作之姓名年籍不詳綽號「阿清」之
    越南籍成年男子，「阿清」告知甲○○第一級毒品海洛因在
    越南之價格低廉，有機會到越南可以幫忙購買，嗣「阿清」
    離台返回越南，並將其住址留給甲○○。詎甲○○基於運輸
    及私運屬管制進出口物品之第一級毒品海洛因進入國內之犯
    意，明知海洛因為毒品危害防制條例所列之第一級毒品，並
    係經行政院管制進出口物品，於民國（下同）94年9月23日
    搭乘中華航空公司編號CI683班機前往越南河內找「阿清」
    幫忙購買第一級毒品海洛因，「阿清」並要甲○○先行購買
    休閒鞋以便藏置第一級毒品海洛因，「阿清」則代甲○○購
    買第一級毒品海洛因2包（含包裝，驗餘淨重共計346.59公
    克、空包裝重27.72公克、純度52.52%，純質淨重182.03公
    克），並將該2包海洛因藏置在甲○○購買之休閒鞋鞋墊中
    穿著以適應，嗣甲○○於94年9月27日下午15時許，自越南
    河內搭乘中華航空公司編號CI684班機返台，企圖矇混闖關
    運輸入境，然於同日下午18時40分許，抵達台灣桃園中正國
    際機場第一航廈入境時，刻意未填寫申報單或口頭申報進口
    ，然為台北地方法院檢察署檢察官指揮法務部調查局航業海
    員調查處、桃園縣調查站、台北市南區憲兵隊、財政部台北
    關稅局人員當場查獲，並扣得甲○○所運輸之第一級毒品海
    洛因2包，及其所有供私藏夾帶俾運送第一級毒品海洛因所
    用之休閒鞋l雙。
二、案經法務部調查局航業海員調查處移送台灣桃園地方法院檢
    察署檢察官偵查起訴。
  理 由
一、上開運輸並私運第一級毒品海洛因入境之事實，業據上訴人
    即被告甲○○迭於法務部調查局航業海員調查處調查、檢察
    官偵訊、原法院及本院訊問、審理時均坦承不諱，且有台北
    關稅局扣押貨物運輸工具收據暨搜索筆錄影本l份、現場照
    片1張等在卷可稽，並有供被告甲○○私藏夾帶俾運輸毒品
    所用之休閒鞋l雙扣案足佐。而被告甲○○挾帶入境之白色
    粉末2包，經送法務部調查局鑑定結果，均檢出含有第一級
    第6項毒品海洛因成分，驗餘淨重共計346.59公克、空包裝
    重27.72公克、純度52.52%，純質淨重182.03公克，亦有該
    局94年11月l日調科壹字第080010243號鑑定通知書1紙附卷
    可憑，被告甲○○此部分證言經前開證據補強後，應與事實
    相符，足可採信。綜上所述，本件事證明確，被告運輸並私
    運第一級毒品海洛因入境之犯行，堪予認定，應予依法論科
    。
二、按毒品危害防制條例所指之運輸毒品，並不以為他人輸送為
    必要，其為自己輸送者亦包括在內，且運輸不以國外輸入國
    內或國內輸出國外為限，其在國內運輸者亦屬之，零星夾帶
    或短途持送而無運輸或販賣之意圖者，始得斟酌實際情形依
    持有毒品罪論科。被告雖係為自己施用，而自越南地區攜帶
    第一級毒品海洛因2包入境，但其驗餘淨重合計高達346.59
    公克，數量非微，亦已非所謂「零星夾帶」之情形，而被告
    自越南地區搭飛機返台，路程非短，亦非「短途持送」可比
    ，其行為已該當運輸第一級毒品罪之構成要件，是被告雖辯
    稱其攜帶毒品僅供自用，並無營利之意圖云云，亦無礙於其
    運輸第一級毒品之犯行。又按海洛因屬毒品危害防制條例第
    2條第2項第l款規定之第一級毒品，且係行政院發布之「懲
    治走私條例公告管制物品項目及其數額」甲項第4款規定之
    毒品，為管制進出口之物品。而被告甲○○自越南私運管制
    進出口之第一級毒品海洛因入境台灣，其所為係犯毒品危害
    防制條例第4條第1項之運輸第一級毒品罪及懲治走私條例第
    2條第1項之私運管制物品進口罪。被告持有第一級毒品海洛
    因之低度行為，為運輸毒品之高度行為所吸收，不另論罪。
    又被告甲○○以一行為觸犯前揭2罪名，為想像競合犯，應
    依刑法第55條之規定，從一重之運輸第一級毒品罪處斷。
三、原審以被告罪證明確，引用毒品危害防制條例第4條第l項、
    第18條第l項前段、第19條第1項，懲治走私條例第2條第l項
    、第11條，刑法第11條、第55條、第37條第1項，並審酌被
    告為圖低廉價格之毒品，竟挺而走險以運輸毒品海洛因，將
    嚴重危害國人身心健康之第一級毒品海洛因運輸來台，幸因
    司法調查人員及時查獲而未能造成重大危害，無視政府反毒
    決心，而其所運輸之第一級毒品海洛因數量非微，情節非輕
    ，其犯後坦承犯行之態度等一切情狀，量處被告無期徒刑，
    並依法宣告褫奪公權終身；扣案之第一級毒品海洛因2包（
    含包裝《因包裝用之塑膠袋與毒品附和，無法析離》，驗餘
    淨重共計346.59公克、空包裝重27.72公克、純度52.52%，
    純質淨重182.03公克）係毒品危害防制條例第2條第2項第1
    款所列之第一級毒品，應依同條例第18條第l項前段規定宣
    告沒收並銷燬之；扣案之休閒鞋1雙，係其所有供私藏夾帶
    運送第一級毒品海洛因所用，已據被告甲○○供承無誤，依
    同條例第19條第1項規定宣告沒收，認事用法均無不合。被
    告上訴意旨指其不知運輸第一級毒品罪如此之重，求予減輕
    其刑云云，惟查被告所犯為死刑或無期徒刑之罪，又查無減
    輕之事由，無從予以減輕，其上訴為無理由，應予駁回。
據上論斷，應依刑事訴訟法第368條，判決如主文。
本案經檢察官曾忠己到庭執行職務
中    華    民    國    95    年    4     月    26    日
                  刑事第二十庭審判長法  官  尤豐彥
                                    法  官  吳鴻章
                                    法  官  張明松
以上正本證明與原本無異。
如不服本判決，應於收受送達後十日內向本院提出上訴書狀，其
未敘述上訴之理由者並得於提起上訴後十日內向本院補提理由書
（均須按他造當事人之人數附繕本）。
                                    書記官  廖逸柔
中    華    民    國    95    年    4     月    26    日
附錄：本案論罪科刑法條全文
毒品危害防制條例第4條第1項
製造、運輸、販賣第一級毒品者，處死刑或無期徒刑；處無期徒
刑者，得併科新臺幣 1 千萬元以下罰金。
懲治走私條例第2條第1項
以犯前項之罪為常業者，處 3 年以上 10 年以下有期徒刑，得
併科新臺幣5百萬元以下罰金。


司法院資訊處製作；財團法人民間司法改革基金會備份。
